臺灣基隆地方法院交通事件裁定　　　　　94年度交聲字第60號
移送機關即
原處分機關　　交通部公路總局台北區監理所基隆監理站
異　議　人
即受處分人　　甲○○　男　31.
上列受處分人因違反道路交通管理處罰條例案件，對於交通部公
路總局台北監理所基隆監理站中華民國94年2 月18日所為之處分
（原處分案號：基監字第裁42-R00000000號）聲明異議，本院裁
定如下：
    主  文
異議駁回。
    理  由
一、原處分意旨略以：異議人即受處分人甲○○（下稱異議人）
    於民國94年1月2日上午9時許，駕駛車牌號碼9C-3621號自小
    客車行經基隆市○○路、八堵路口處，因「闖紅燈」違規經
    基隆市警察局保安隊警員攔停舉發，為此爰依違反道路交通
    管理處罰條例第53條規定，裁處異議人罰鍰新台幣（下同）
    2,700元，並依同條例第63條第1項第3款規定，記違規點數3
    點等語。
二、異議意旨略以：(1)警察未提出照片可舉證異議人有違規情事
    ，且異議人當時係遭到舉發員警威脅而簽名。(2)申訴函覆僅
    以一句「違規屬實」帶過，沒有附理由及其他舉證，實在無
    法接受，爰依法提出異議云云。
三、按汽車駕駛人，行經有燈光號誌管制之交叉路口闖紅燈者，
    處1,800元以上5,400元以下罰鍰；汽車駕駛人，違反前開規
    定者，除依原條款處罰鍰外，並記違規點數3 點，道路交通
    管理處罰條例第53條、第63條第1項第3款定有明文。而汽車
    駕駛人在無箭頭導向燈號狀況下，紅燈左轉或右轉，均以闖
    紅燈論處，此有司法院 (70)院台廳字第03613號函可資參照
    。
四、經查：
　(一)異議人於94年1月2日上午9 時許，駕駛上開自用小客車，行
    至基隆市○○路、過港路口時，在該路口燈號顯示紅燈且無
    紅燈右轉箭頭導向號誌之情況下，僅暫停約1、2秒即往前闖
    紅燈左轉至過港路等情，業據證人即舉發員警丙○○到庭證
    述：「當時是與乙○○小隊長及另一位同事一起開車執行巡
    邏勤務，是由我開車，邱小隊長坐在我旁邊，在基隆市○○
    路○○路口的時候紅綠燈顯示紅燈時，我將車停下，當時異
    議人的車子是停在我車子的前面，他是第1台我是第2台，異
    議人的車子有停下來1、2秒就闖紅燈往前開要左轉到過港路
    ，那個路口並無紅燈左轉的號誌，我發現異議人違規就開警
    示燈鳴笛請異議人將車子停下並告發闖紅燈的違規事實」等
    語明確，核與證人即另位舉發員警乙○○證稱：「當時我跟
    丙○○是同一部車在執行巡邏勤務，由我帶班，丙○○開車
    ，我坐在副駕駛座，在八堵路與過港路口時，當時號誌燈是
    紅燈，我們的車是停在異議人車後面一部，該路口的號誌是
    有紅燈可以左轉的號誌（嗣經更正該路口係係綠燈始會出現
    左轉箭頭，紅燈時並不會出現左轉箭頭），但是異議人的車
    子沒有等到左轉的號誌出現就左轉，所以構成闖紅燈，我們
    發現後就開警示燈並上前攔停告發」等語相符，且有上開路
    口紅燈號誌之照片4幀及基隆市警察局基警交字第R00000000
    號舉發違反道路交通管理事件通知單影本1紙在卷可稽。
  (二)異議人雖辯稱警察並未拍照舉發其違規之事實，且警車當時
    距離其約50公尺遠，並非停在其車子後面云云。惟查闖紅燈
    之交通違規事實多屬突發事件，並具有驟然發生、瞬間即逝
    特性，若員警當場親眼目睹而加以攔停舉發之違規事實，一
    律須以照片為證，則國家行政勢必窒礙難行，且員警就其親
    眼目睹之違規事實而言，本質上係屬證人，故員警若到庭就
    其所見所聞作證，且其證言無瑕疪可指，自可作為認定行為
    人違規之證據，異議人以無照片即無從證明其違規云云，核
    屬無據。查本件二位目擊異議人闖紅燈之員警，均係基隆市
    警察局保安隊員警，其等與異議人素不相識，亦無仇怨，衡
    情自無甘冒偽證之責而設詞誣攀之理，且二位證人經本院隔
    離訊問結果，所證情節互核相符，復參以其等所證異議人車
    輛行進路線（由基隆市○○路口左轉至過港路）亦為異議人
    所不爭執，顯見二位證人證述當時係停在異議人車輛後面，
    並全程目睹異議人闖紅燈之情節，自非虛妄。異議人空言辯
    稱其未闖紅燈，二位證人所言不實云云，亦屬無據。
  (三)綜上所述，異議人駕駛上開車輛行經有燈號誌管制之交岔路
    口（即基隆市○○路口、過港路口），在該路口號誌係紅燈
    且無箭頭導向燈號狀況下，紅燈左轉闖紅燈之事實，應堪認
    定。從而，原處分機關依前揭規定裁處異議人罰鍰2,700 元
    ，並記違規點數3 點，自無不合。本件異議為無理由，應予
    駁回。至異議人異議狀所載其係受警務人員威脅而在上開舉
    發違反交通員警管理事件通知單簽名乙節，此乃員警是否涉
    及刑事妨害自由罪之問題，核非交通法庭處理交通事件應審
    酌之事項，附此敘明。
五、據上論斷，應依道路交通案件處理辦法第19條，裁定如主文
    。
中　　華　　民　　國　　94　　年　　4 　　月　　20　　日
                  交通法庭法  官  王美婷
以上正本證明與原本無異。
對於本件裁定如有不服，應於送達後5日內， 向本院提出抗告書
狀，敘述抗告之理由，抗告於臺灣高等法院。
中　　華　　民　　國　　94　　年　　4 　　月　　20　　日
                          書記官  劉珍珍
